【裁判字號】    90,簡上,112
【裁判日期】    900831
【裁判案由】    竊盜
【裁判全文】
臺灣板橋地方法院刑事判決                          九十年度簡上字第一一二號
    上  訴  人  臺灣板橋地方法院檢察署檢察官
    被      告  乙○○
右上訴人因被告竊盜案件，不服本院三重簡易庭九十年度重簡字第一一九號，中華民
國九十年三月十六日所為第一審簡易判決（聲請簡易判決處刑案號：九十年度偵字第
一二○七號），提起上訴，本院管轄第二審之合議庭判決如左：
    主  文
上訴駁回。
    事  實
一、乙○○意圖為自己不法所有，於民國八十九年十二月十日上午八時三十分許，在
    台北縣新莊市○○路一八八巷五號前，徒手以自備之鑰匙，竊取甲○○所有之Ｑ
    ＦＬ─六０八號機車一部，再掛上其所有之ＷＳＩ─四三一號車牌行駛，而於同
    年月三十日，在三重市○○○○街一號前為警查獲，並扣得鑰匙一支。
二、案經台北縣警察局三重分局移送臺灣板橋地方法院檢察署檢察官偵查起訴。
    理  由
一、右揭犯罪事實，業據被告乙○○迭於警偵訊及本院調查中供承不諱（詳臺北縣警
    察局三重分局刑案偵查卷宗第四頁反面、臺灣板橋地方法院檢察署九十年度偵字
    第一二○七號偵查卷宗第十八頁反面、本院九十年八月十七日審判筆錄），並經
    被害人甲○○指訴歷歷，復有台北縣警察局贓物認領保管單、車輛失竊證明單、
    車籍作業系統－查詢認可資料在卷可稽（分別附於偵查卷第八頁、第九頁、第十
    三頁）及鑰匙一支扣案可佐，事證明確，被告犯行堪以認定。
二、核被告所為，係犯刑法第三百二十條第一項之竊盜罪。原審以被告罪證明確，適
    用刑事訴訟法第四百四十九條第一項前段、第四百五十條第一項，刑法第二條第
    一項前段、第三百二十條第一項、第四十一條第一項前段、第三十八條第一項第
    二款，罰金罰鍰提高標準條例第一條前段、第二條，處被告有期徒刑二月，並諭
    知易科罰金之折算標準及沒收扣案鑰匙，其認事用法，均無不當，應予維持。
三、公訴人之上訴意旨略以：被告另涉於本案判決前之八十九年十二月十二日十時許
    ，在台北縣泰山鄉○○路，竊取被害人吳俊良所有之0000000000號行
    動電話一支，其前開犯行與原判決認定之事實，時間緊接，構成要件相同，顯係
    基於概括犯意反覆為之，有連續犯之裁判上一罪關係，依審判不可分原則，該案
    應為起訴效力所及，原審未及斟酌審判，難認妥適，爰依刑事訴訟法第三百四十
    四條第一項、第三百六十一條提起上訴，請求撤銷原判決，另為適當之判決云云
    ，並將臺灣板橋地方法院檢察署九十年度偵字第五八二八號卷證移送本院併辦。
    訊據被告乙○○堅決否認右揭移送併辦之竊盜犯行，辯稱：伊並未竊取前揭手機
    ，查獲手機與機車是同一天，手機係伊在台北縣五股鄉○○路之全國加油站，於
    查獲前四、五天拾獲的，因伊之手機損壞，所以自己留用，伊同事丙○○也知道
    等語。經查，被告固持有前揭手機為警查獲，惟被害人吳俊良係事後發覺被竊，
    有吳俊良之警訊筆錄足稽（見九十年度偵字第五八二八號卷第八頁反面），顯未
    能指證被告確為下手行竊之人。而犯罪事實應依證據認定之，無證據不得推定犯
    罪事實，此項禁止推定罪狀之法則，非僅為被告個人之訴訟利益而設，尤重在發
    現真實以求國家刑罰權之正確行使。若無足可證明被告從事犯罪構成要件行為之
    積極證據，無論假定某一被告為犯人而命其自證無罪，藉以過濾及鎖定特定犯罪
    人或推測被告涉及之某項罪名，而依其自辯過程蒐求該被告生活經歷資料，藉以
    判斷其究竟有無構成特定犯罪，均非法之所許。而查持有贓物，在社會生活經驗
    上，合理上原因非一，無從以被告使用持有贓物，忖度被告取得贓物之來源，縱
    被告係以竊盜、搶奪、詐欺、拾得遺失物或故買贓物等犯罪手段取得，所涉犯罪
    構成要件各不相同，亦不得任意推定，致違刑事訴訟法發覺真實之原則。被告所
    辯該車為伊拾得乙節，復有證人丙○○證述屬實，並就手機是八十九年十二月三
    十日當天與被告一起，在加油站後面拾到的，因為伊自己有手機，被告沒手機可
    用，所以才給他用等語綦詳（見本院九十年七月二十四日訊問筆錄），雖所證述
    拾得之時間與被告所供不一，然就拾獲手機事實之陳述與被告所供核互相符，自
    屬可採。益足佐證被告所辯未竊取手機等語可採，檢察官僅因被告經查獲持有手
    機即推認被告涉有此部份之竊盜罪嫌，尚嫌速斷，既查無足可證明被告犯此部分
    竊盜罪之積極證據，是移送併辦部分即無從與原審判決之事實成立連續犯，公訴
    人上訴意旨以被告後犯竊盜行為，依審判不可分原則，應為本案起訴效力所及等
    語，指摘原判決不當，並無理由，應予駁回。此部分卷證並應退回臺灣板橋地方
    法院檢察署檢察官另為處理。
據上論斷，應依刑事訴訟法第四百五十五條之一第一項、第三項、第三百六十八條，
判決如主文。
本案經檢察官曾文鐘到庭執行職務。
中      華      民      國    九十      年      八      月    三十一    日
                                      臺灣板橋地方法院刑事第四庭
                                          審判長法  官  許 仕 楓
                    法  官  談    虎
                                                法  官  徐 子 涵
右正本證明與原本無異。
不得上訴。
                                                書記官  彭 麗 紅
中      華      民      國      九十     年      九      月      三     日


司法院資訊處製作；財團法人民間司法改革基金會備份。
